---
title: "Practica1"
author: "Grupo Virtual"
date: "2024-05-15"
output: html_document
---

```{r setup, include=FALSE}
knitr::opts_chunk$set(echo = FALSE)
```

```{r carga_librerias}
library(readr)
library(stringr)

```
# Practica 1


## Data Science

## Introduccion a R

```{r carga_datos, include=FALSE}
epa_http <- read_table("C:/Users/luisqa/Desktop/clase1/Arnau Sangra/epa-http.csv", col_names = FALSE)
colnames(epa_http) <- c("url", "timestamp", "http_method", "resource", "protocol_version", "codigo_respuesta", "bytes")
```

### Pregunta 1

¿Cuales son las dimensiones del dataset cargado (número de filas y columnas)?

El numero de columnas es:
```{r p1_1.1}
#Numero de columnas
ncol(epa_http)
```
El numero de filas es: 
```{r p1_1.2}
#Numero de filas
 nrow(epa_http)
```
¿Valor medio de la columna Bytes?
```{r p1_1.3}
epa_http$bytes <- as.numeric(epa_http$bytes)
mean(epa_http$bytes, na.rm = T)
```


### Pregunta 2
De las diferentes IPs de origen accediendo al servidor, ¿cuantas pertenecen a una IP 
claramente educativa (que contenga ".edu")?
```{r p2_1}
datos <- epa_http

#datos[,1:2]
direccion <- datos[,1,1]
encontro <- str_view(epa_http$direccion, ".edu")

urls_edu <- epa_http$url[grep("\\.edu",epa_http$url)]
urls_edu_unicas <- unique(urls_edu)
length(urls_edu)
length(urls_edu_unicas)
encontro 
#eate.table(file=epa_http(),header=TRUE)
#variable <- c(epa_http,0)
#variable
#valores <- data.frame(x1,x2, x3,x4,x5,x6,x7)
```


### Pregunta 3
De todas las peticiones recibidas por el servidor cual es la hora en la que hay mayor volumen 
de peticiones HTTP de tipo "GET"?
```{r p3}

```


```{r pressure, echo=FALSE}

```

Note that the `echo = FALSE` parameter was added to the code chunk to prevent printing of the R code that generated the plot.



